# 土地增值税为什么会增加所得税金额？

提问人：wufaxian 时间：2020-04-27 01:05:00
请看截图：
税税1.jpg1.jpg (110.87 KB, 下载次数: 0)
前天 00:50 上传
税税2.jpg2.jpg (196 KB, 下载次数: 0)
税 2
前天 00:51 上传
1 、第一张图：为什么土地增值税会增加当期所得税?难道现在利润表规则将土地增值税归入所得税这个科目了？
2 、第二张图：土地增值税为什么又可以减免所得税(119,741)？难道土地增值税可以做税前抵扣？如果可以税前抵扣，为什么要自第一张图中增加所得税金额478,965？
3 、第二张图：釋放遞延土地增值稅負債。这个负债是反映在资产负债表的递延所得税项负债当中么？
"根据《中华人民共和国土地增值税暂行条例实施细则》关于“纳税人在项目全部竣工结算前转让房地产取得的收入
，由于涉及成本确定或其他原因，而无法据以计算土地增值税的，可以预征土地增值税，待该项目全部竣工、办理结算后再进行清算，多退少补。”预缴土地增值税=预售款（不含增值税）*预征率" 土地增值税是预缴制，项目全部销售完毕，再重新计算土地增值税。多退少补。土地增值税是累进税率。根据项目毛利适用不同税率。
那么预征是否被企业会计所承认？如果不承认预征。那么是否要确认可抵扣暂时性差异？在什么情况下会因土地增值税产生应纳税暂时性差异呢？
4 、第二张图倒数第六行”未確認之暫時差異“。这个应该如何理解，既然已经发现暂时性差异，为什么不予确认？
是因为诸如未来没有足够的利润。因此不确认递延所得税资产这类的原因么?

回答人：chenyiwei
IAS 12对所得税的定义是广义的，即“For the purposes of this Standard, income taxes include all domestic and foreign taxes which are based on taxable profits. Income taxes also include taxes, such as withholding taxes, which are payable by a subsidiary, associate or joint arrangement on distributions to the reporting entity.”。并不是指某个特定税种。由于土地增值税的计税依据是房地产销售收入减去扣除项目后的增值额，所以也符合所得税的定义。
2 、土地增值税在计算企业所得税时可以扣除，所以会出现你说的情况。
3 、是因土地增值税清算、从递延税项转入当期应纳税项等原因导致的调整。

提问人：wufaxian 时间：2020-04-27 20:18:00
谢谢陈老师回复。关于第四条：第二张图倒数第六行”未確認之暫時差異“。这个应该如何理解，既然已经发现暂时性差异，为什么不予确认？是因为诸如未来没有足够的利润。因此不确认递延所得税资产这类的原因么?

回答人：chenyiwei
可能是这个原因。